【裁判字號】    98,審消債更,686
【裁判日期】    980717
【裁判案由】    聲請更生程序
【裁判全文】
臺灣高雄地方法院民事裁定         98年度審消債更字第686號
聲  請  人  甲○○
代  理  人  吳文豊律師
上列當事人聲請消費者債務清理事件，本院裁定如下：
    主  文
聲請人應於本裁定送達後十日內，補提如附表所示之證明文件到
院。
    理  由
一、按債務人對於金融機構因消費借貸、自用住宅借款、信用卡
    或現金卡契約而負債務，在聲請更生或清算前，應提出債權
    人清冊，以書面向最大債權金融機構請求協商債務清償方案
    並表明共同協商之意旨；債務人聲請更生時，應提出財產及
    收入狀況說明書及其債權人、債務人清冊，消費者債務清理
    條例（下稱本條例）第151 條第1 項及第43條第1 項分別定
    有明文。又聲請更生或清算不合程式、不備其他要件或拒絕
    提出關係文件者，法院應以裁定駁回之，但其情形可以補正
    者，法院應定期間先命補正，復為本條例第8 條、第46條所
    明定。
二、查本件聲請人向本院聲請更生，主張：其有不能清償債務情
    事，對於金融機構因消費借貸、自用住宅借款、信用卡或現
    金卡契約而負債務，於消費者債務清理條例施行後向最大債
    權金融機構申請前置協商不成立，且其無擔保或無優先權之
    債務總額未逾新臺幣1,200 萬元，復未經法院裁定開始清算
    程序或宣告破產，爰請求准予更生云云。
三、經查：聲請人於聲請更生前固向最大債權金融機構台中商業
    銀行股份有限公司請求協商債務清償方案而協商不成立，然
    聲請人有台灣銀行股份有限公司已逾期保證債務299,000 元
    未參與該次協商，是本件聲請人聲請更生，顯未遵循本條例
    第151 條第1 項規定對於金融機構因消費借貸、自用住宅借
    款、信用卡或現金卡契約所負債務與全體債權金融機構先行
    債務協商之機制，依上開說明，其聲請不合程式，爰定期命
    聲請人於消費者債務清理條例施行後，依金融機構債務協商
    機制規定檢附資料向最大債權金融機構請求協商債務清償方
    案並表明共同協商之意旨，並補提如附表所示證明文件及其
    他關係文件到院，如逾期未補正，則駁回其更生聲請。
中    華    民    國    98    年    7     月    17    日
              民事第三庭    法      官  朱玲瑤
上為正本係照原本作成
本件不得抗告
中    華    民    國    98    年    7     月    17    日
                            書  記  官  曹德英
附表：
1.提出於消費者債務清理條例施行後，聲請人向最大債權金融機
  構檢附下列資料：(1)前置協商申請書正本 (非個別協商一致性
  方案，請聲請人注意)(2) 身份證正反面影本(3)前置協商申請人
  財產及收支狀況說明書正本(4)債權人清冊（請將台灣銀行保證
  債務列入，並檢附向財團法人金融聯合徵信中心申請金融機構
  債權人清冊正本）(5)近2 年度綜合所得資料清冊及最近1 個月
  核發之財產資料清單(6)近3 個月薪資證明文件(7)勞工保險被保
  險人投保資料表及明細正本（如無投保則無須提供）申請協商
  之證明文件（須提出全部申請資料及最大債權金融機構收受之
  證明）。
2.上開申請協商成立或不成立之證明文件（例如最大債權金融機
  構於聲請人申請協商後30日不開始協商，或自開始協商之翌日
  起逾90日協商不成立，或拒絕協商而退件）。
3.請提出聲請人為李碧耆擔任保證人向台灣銀行大路分行借款之
  借款契約書及該債務目前履行情形、餘額若干。
4.聲請人98年7 月13日民事補正狀附件三是否有聲請本院為保全
  處分之意旨，如有，請具體敘明並提出該不動產最新執行命令
  。


司法院資訊處製作；財團法人民間司法改革基金會備份。
